---
title: "Anime Data Analysis"
author: "Lovepreet Singh 153012"
output: 
  revealjs::revealjs_presentation:
    theme: beige
    center: true
    transition: slide
    reveal_options: 
      controls: false
    pdf: default
---

```{r setup, include=FALSE}
knitr::opts_chunk$set(echo = FALSE)
```


## INTRODUZIONE
Gli anime stanno diventando sempre più popolari tra i giovani e per molti hanno sostituito i cartoni animati.

<blockquote style="font-size:0.8em" cite="https://it.wikipedia.org/wiki/Anime">
  Anime è un termine che indica le opere di animazione giapponese, in Giappone include anche quelle estere.
</blockquote>

## DATASET USATO

Il <a href="https://www.kaggle.com/datasets/andreuvallhernndez/myanimelist">dataset</a> utilizzato contiene dati presi da <a href="https://myanimelist.net/">MyAnimeList</a> e raccoglie ~24 mila anime. <br>

```{r, echo = FALSE, include=FALSE }
library(dplyr)
library(tidyverse)
library(RColorBrewer)
library(gganimate)
library(networkD3)
library(htmlwidgets)
library(treemapify)

# Leggo il file csv e sostituisco i valori vuoti con NA
anime <- read.csv("anime.csv", na.strings=c("", " ", "[]", "NA"))
anime <- as_tibble(anime)
```


## ANIME NEGLI ANNI
```{r, echo = FALSE, include=FALSE}
anime$year <- as.numeric(anime$start_year)

# Raggruppo gli anime per anno e tengo solo quelli dopo il 1970
anime_by_year<- anime %>%
  group_by(year, type) %>%
  filter(year >= 1990)

```

```{r, echo = FALSE}
# Visualizzo istogramma degli anime usciti per anno, divisi per tipo

p <- ggplot(anime_by_year, aes(x = year, fill = type)) +
  geom_histogram(binwidth = 1, col="black") +
  scale_x_continuous(breaks=seq(1990,2025,5))


p + scale_fill_brewer(palette = "YlOrRd") +
  theme_minimal() + 
  theme(legend.position = "top")+
  labs(title = "Anime in the years",
       y = "Number of anime",
       x = "Years")
```

## ANIME ANCORA TRASMESSI

```{r, echo = FALSE, include=FALSE}
# Filtro gli anime ancora trasmessi
anime_ongoing <- anime %>%
  filter(status == "currently_airing")

anime_status <- anime %>%
  group_by(year, status) %>%
  arrange (desc(year)) %>%
  filter(year >= 1990, status == "currently_airing")

```

```{r, echo = FALSE}

# Creo in istogramma animato
p <- ggplot(anime_status, aes(x = year, fill = status)) +
  geom_histogram(binwidth = .5) +
  scale_x_continuous(breaks=seq(1990,2025,5)) + # intervalli di 5 anni
  scale_fill_brewer(palette = "Set1") +
  theme_minimal() + 
  theme(legend.position = "none") +
  transition_states(year, wrap = FALSE) + # serve per animazione
  shadow_mark(past = TRUE, future = FALSE) + # matiene valori passati nell'animazione
  labs(title = "Ongoing anime",
       y = "Number of anime",
       x = "Years")

animate(p, fps = 25, duration = 10, end_pause = 100)
```

## DENSITÀ DELLE RECENSIONI

```{r, echo = FALSE}

# Toglie i valori NA da 'score'
anime_score <- anime %>%
  drop_na(score)

# Crea un grafico per visualizzare la densità di 'score'
ggplot(anime_score, aes(x = score)) +
  geom_density(fill = "#FD8D3C", color = "black", alpha = 0.7) +
  labs(title = "Density Plot of Scores", x = "Score", y ="Density") +
  theme_minimal()

```

## NUMERO RECENSIONI INFLUENZA IL VOTO?
```{r, echo = FALSE}
scores <- anime %>% 
  filter(!is.na(score))

scores <- scores  %>%
  filter(scored_by >= 500)

# Scatter plot per far vedere la relazione tra numero recensioni (scored_by) e score
ggplot(anime %>% filter(!is.na(score)), aes(y = scored_by, x = score)) +
  geom_point(aes(color = score)) +
  scale_color_gradient(low = "yellow", high = "red") +
  labs(title = "Relationship between Number of Reviews and Score",
       y = "Number of Reviews",
       x = "Score") +
  theme_minimal() +
  scale_x_continuous(labels = scales::number_format(scale = 1e0, accuracy = 0.01), breaks = seq(0, 10, by = 0.5)) +
  scale_y_continuous(labels = scales::number_format(scale = 1e-6, scale_suffix = "M")) +  # Tolgo notazione scientifica da y e visualizzo in milioni
  geom_smooth(formula = y ~ x, method = "loess", se = FALSE, aes(group = NULL), linewidth = .7)  # "loess" for a smoother, non-linear trend line
  

```



## I GENERI PIÙ POPOLARI

```{r, echo = FALSE, include=FALSE}

# Explode genres per associare agli anime un singolo genere alla volta
anime_genres <- anime %>%
  mutate(genres = gsub("\\[|\\]|'", "", genres)) %>%   # gsub per togliere certi caratteri
  separate_rows(genres, sep = ',\\s*')                   # divido genres in più righe

# Group by genere and sommo i membri per ogni genere e gli metto in ordine decrescente
genre_counts <- anime_genres %>%
  group_by(genres) %>%
  summarise(total_members = sum(members)) %>%
  arrange(desc(total_members)) %>%
  top_n(10)

```

```{r, echo = FALSE}
ggplot(genre_counts, aes(x = reorder(genres, -total_members), y = total_members)) +
  geom_bar(stat = "identity", fill = "#FD8D3C") +
  labs(title = "Genre Comparison by Interested Members",
       x = "Genres",
       y = "Members in millions") +
  theme_minimal() +
  theme(axis.text.x = element_text(angle = 45, hjust = 1)) +
  scale_y_continuous(labels = scales::number_format(scale = 1e-6, scale_suffix = "M"))  # Tolgo notazione scientifica da y e visualizzo in milioni
  
```

## GENERE DEI TOP 10
```{r, echo = FALSE}
# Explode genres per associare agli anime un singolo genere alla volta
anime_genres <- anime %>%
  arrange(desc(score)) %>%
  head(10) %>%
  mutate(genres = gsub("\\[|\\]|'", "", genres)) %>%  # gsub per togliere certi caratteri
  separate_rows(genres, sep = ',\\s*') %>%
  filter(type == "tv")

# Crea tabella per i nodi
nodes <- data.frame(
  name = unique(c(anime_genres$title, anime_genres$genres))
)


# Crea tabella per i link
links <- anime_genres %>%
  mutate(source = match(title, nodes$name) - 1,
         target = match(genres, nodes$name) - 1,
         value = 1) %>%
  select(source, target, value)

links <- as.data.frame(links)

# Creo Sankey plot per i top 10
sankey_plot <- sankeyNetwork(Links = links, Nodes = nodes, Source = 'source', Target = 'target', Value = 'value', 
              NodeID = 'name', units = 'Titles by Genre', width = 900, height = 500) %>%
  htmlwidgets::onRender("
    function(el, x) {
      d3.selectAll('.node text, .link.title text').style('fill', 'black').style('font-size', '18px');
    }
  ")


# Salvo Sankey plot in un file HTML, avevo avuto problemi nella visualizzazione
saveWidget(sankey_plot, "resources/sankey_plot.html", background = "#FBF8E8")
```

<iframe width='1000px' height='500' src='resources/sankey_plot.html' scrolling="no">
  <p>Your browser does not support iframes</p>
</iframe>


## TOP 10 GENERI
```{r, echo = FALSE}
# Considero solamente i generi che hanno più di 1000 recensioni
anime_genres <- anime %>%
  mutate(genres = gsub("\\[|\\]|'", "", genres)) %>%
  separate_rows(genres, sep = ',\\s*') %>%
  group_by(genres) %>%
  filter(sum(scored_by) > 1000) %>%
  ungroup() %>%
  drop_na()

# Calcolo la media per genere e ordino in modo decrescente
average_scores <- anime_genres %>%
  group_by(genres) %>%
  summarize(average_score = mean(score, na.rm = TRUE)) %>%
  arrange(desc(average_score))

# Seleziono i top 10
top_10_genres <- head(average_scores, 10)

# Calcolo media totale dei voti
total_average <- mean(anime$score, na.rm = TRUE)

# Creo lollipop plot, con una linea rossa indico la media fatta considerando tutti i score.
ggplot(top_10_genres, aes(x = reorder(genres, average_score), y = average_score)) +
  geom_segment(aes(xend = reorder(genres, average_score), yend = 0), color = "#FD8D3C") +
  geom_hline(yintercept = total_average, color = "red", linetype = "dashed", linewidth = 1) +  # Linea per la media
  geom_point(color = "#FD8D3C", size = 3) +
  annotate("text", x = 1, y = total_average, label = round(total_average, 2), 
           color = "red", size = 4, hjust = 0, vjust = -0.5) +  # Scrivo la media in rosso
  labs(x = "Genre", y = "Average Score") +
  theme(axis.text.x = element_text(angle = 45, hjust = 1))
```

## DISTRIBUZIONE RECENSIONI PER GENERE
```{r, echo = FALSE}
# Filter the anime data for the top 10 genres
filtered_genres <- anime %>%
  mutate(genres = gsub("\\[|\\]|'", "", genres)) %>%
  separate_rows(genres, sep = ',\\s*') %>%
  semi_join(top_10_genres, by = "genres") %>%   # Filtra i dati e mantiene solo i top 10
  drop_na()

# Create a violin plot for the distribution of scores for the top genres
ggplot(filtered_genres, aes(x = reorder(genres, score), y = score, fill = genres)) +
  geom_violin(trim = FALSE) +
  labs(title = "Reviews Distribution of Top Genres",
       x = "Genre",
       y = "Score") +
  theme_minimal() +
  theme(axis.text.x = element_text(angle = 45, hjust = 1), legend.position = "none")
```

## FONTI PIÙ POPOLARI
```{r, echo = FALSE}
# Tolgo valori NA
anime_source <- anime %>%
  filter(!is.na(source))

# Conto il numero di anime per ogni fonte
source_counts <- anime_source %>%
  group_by(source) %>%
  summarize(title_count = n()) %>%
  arrange(desc(title_count))

# Divido per il numero totale di anime per vedere quanto spazio occupano nel treemap
total_titles <- sum(source_counts$title_count)
source_counts$proportion <- source_counts$title_count / total_titles

# Creo treemap usando geom_treemap, uso proportion come area dei rettangoli, source per colorare
ggplot(source_counts, aes(area = proportion, fill = source, label = source)) +
  geom_treemap() +
  geom_treemap_text(    # aggiunge testo
    place = "middle", 
    reflow = TRUE
  ) +
  labs(title = "Number of Anime by Source") +
  theme_minimal() +
  theme(legend.position = "none")
```

## DISTRIBUZIONE RECENSIONI IN BASE ALLA FONTE
```{r, echo = FALSE}

# Tolgo i valori NA da score e source
filtered_data <- anime %>%
  filter(!is.na(score) & !is.na(source))

# Creo violin plot
ggplot(filtered_data, aes(x = source, y = score, fill = source)) +
  geom_violin() +
  labs(title = "Reviews Distribution by Source",
       x = "Source",
       y = "Score") +
  theme_minimal() +
  theme(axis.text.x = element_text(angle = 45, hjust = 1), legend.position = "none") 

```

## GRAZIE PER L'ATTENZIONE
Lovepreet Singh <br> 153012
